【裁判字號】    98,訴,12
【裁判日期】    980202
【裁判案由】    搶奪
【裁判全文】
臺灣新竹地方法院刑事判決                98年度訴字第12號
公  訴  人  臺灣新竹地方法院檢察署檢察官
被      告  甲○○
                      巷26號.
                    （另案於臺灣新竹監獄執行）
上列被告等因搶奪等案件，經檢察官提起公訴（97年度偵字第
7226號），被告於本院準備程序為有罪之陳述，爰經合議庭裁定
由受命法官獨任行簡式程序審理，並判決如下：
    主  文
甲○○共同犯搶奪罪，累犯，處有期徒刑拾月。又共同犯搶奪罪
，累犯，處有期徒刑拾月。應執行有期徒刑壹年陸月。
    事  實
一、甲○○前於民國93年間因違反毒品危害防制條例案件，經本
    院於94年8月31日以94年度竹簡緝字第1號刑事簡易判決判處
    有期徒刑4 月確定；又於95年間因違反毒品危害防制條例案
    件，經本院於96年3 月15日以96年度訴緝字第15號刑事判決
    判處有期徒刑7月確定；上揭2 案件，復經本院於96年5月30
    日以96年度聲字第543 號裁定應執行有期徒刑10月確定；再
    經本院於96年7月16日以96年度聲減字第193號裁定分別減為
    有期徒刑2月、3月又15日，應執行有期徒刑5 月確定，嗣於
    96年7月16日縮刑期滿執行完畢。
二、詎甲○○仍不知悔改，因缺錢購買毒品，竟與其堂弟黃吉祥
    （由檢察官另案偵辦中）共同基於意圖為自己不法所有之犯
    意聯絡，分別於：
（一）97年2月20日下午3時20分許，由黃吉祥騎乘車牌號碼N3Z-
      971號重機車搭載甲○○，行經苗栗縣竹南鎮○○街57之1
      號「肯德基速食店」前，見婦女丙○○獨自行走，認有機
      可趁，趁丙○○不及防備，由甲○○下手搶奪丙○○所有
      掛於左肩、內含身分證、健保卡、中國信託商業銀行信用
      卡1張、郵局提款卡1張、三星牌行動電話1支、眼鏡1只及
      現金新臺幣（下同）8,000元之皮包1個，得手後將皮包內
      現金取出平分花用，其餘物品均隨意丟棄。
（二）復於97年3月3日下午5時許，由黃吉祥騎乘車號不詳之重
      型機車搭載甲○○，行經苗栗縣竹南鎮龍鳳里山寮58號前
      ，見婦女乙○○1人騎駛機車行經該處，認有機可趁，即
      騎乘上開機車自乙○○左側後方接近，趁乙○○不及防備
      ，由甲○○下手搶奪乙○○所有內含身分證、駕駛執照、
      匯豐銀行信用卡1張、行動電話1支、大潤發禮券4張、電
      影票4張及現金1,000元之皮包1個，得手後將皮包內現金
      取出平分花用，其餘物品均隨意丟棄。
（三）嗣經丙○○報警處理後，由警方調閱案發現場附近路口之
      監視錄影畫面，確認甲○○、黃吉祥係共乘車號 N3Z-971
      號重機車行搶而循線查獲。
三、案經苗栗縣警察局竹南分局移送臺灣苗栗地方法院檢察署檢
    察官呈請臺灣高等法院檢察署檢察長核轉臺灣新竹地方法院
    檢察署檢察官偵查起訴。
    理  由
一、本件被告甲○○所犯搶奪罪，非死刑、無期徒刑、最輕本刑
    為三年以上有期徒刑之罪，或非高等法院管轄第一審之案件
    ，被告於本院準備程序進行中，就被訴事實為有罪之陳述，
    本院合議庭認合於刑事訴訟法第273條之1之規定，逕以簡式
    審判程序行之，合先敘明。
二、訊據被告甲○○迭於警詢、偵查及本院準備程序及審理對於
    上揭事實，於偵訊中及本院行準備程序及簡式審判程序時均
    坦承不諱（見3589號偵查卷第4至7頁、7226號偵查卷第31至
    32頁及本院卷第17至19頁），核與被害人丙○○及乙○○於
    警詢中指述情節大致相符（見3589號偵查卷第12至15頁、第
    16至18頁），此外，復有現場指認照片及監視錄影翻拍照片
    14幀等在卷可稽（見3589號偵查卷第40至45頁）。被告自白
    應與事實相符，本件事證明確，被告搶奪犯行堪以認定，應
    予依法論科。
三、論罪科刑
（一）所犯罪名：核被告甲○○所為，均係犯刑法第325條第1項
      之搶奪罪。
（二）共同正犯：被告甲○○及黃吉祥就搶奪犯行，有犯意之聯
      絡及行為之分擔，應論以共同正犯。
（三）數罪併罰：被告所犯上開2 罪，犯意各別，時間不同，應
      予分論併罰。
（四）累犯：被告有事實欄一所示有期徒刑執行完畢之前科，有
      臺灣高等法院被告前案紀錄表1 份附卷可稽，其於有期徒
      刑執行完畢5 年內故意再犯本件之數罪，均為累犯，均應
      依刑法第47條第1項之規定加重其刑。
（五）爰審酌被告正值壯年，不循正途謀財，竟思不勞而獲，而
      騎車隨機搶奪婦女財物，除使被害人財物損失外，另造成
      被害人心裡恐懼，危害社會秩序至鉅，兼衡其犯後坦認犯
      行，態度尚可等一切情狀，分別量處如主文所示之刑，並
      定其應執行刑。
四、據上論斷，應依刑事訴訟法第273條之1第1 項、第299條第1
    項前段，刑法第28條、第325條第1項、第47條第1 項、第51
    條第5款，判決如主文。
本案經檢察官張嘉宏到庭執行職務。
中    華    民    國    98    年    2     月    2     日
                            刑事第六庭法  官  黃美盈
以上正本證明與原本無異。
如不服本判決應於收受本判決後10日內向本院提出上訴書狀，其
未敘述上訴理由者，並得於提起上訴後10日內向本院補提理由書
狀 (均須按他造當事人之人數附繕本)「切勿逕送上級法院」。
中    華    民    國    98    年    2     月    2     日
                                      書記官  吳美雲
附錄本案論罪科刑所適用法條全文：
刑法第325條
（普通搶奪罪）
意圖為自己或第三人不法之所有，而搶奪他人之動產者，處6月
以上5年以下有期徒刑。


司法院資訊處製作；財團法人民間司法改革基金會備份。
